# 求助陈版主，关于合作开发项目的疑问。

提问人：liuweisheng 时间：2020-07-12 12:32:32
甲方与乙方签订了A项目合作共建协议。甲方以现有房屋等出资合作，乙方负责规划改造，总投资约 2500 万元，每年乙方需向甲方缴纳投资回报款(1-5年每年 50 万，后期每年递增20%)，所有权全部归甲方所有。合作期限 15 年，结束后产权归甲方所有。
乙方的投资建设款应计入哪个科目，每年缴纳的 50 万计入什么科目，以及摊销问题。谢谢版主解惑。

回答人：chenyiwei
对乙方而言，其出资的改造款，但对改造部分不拥有产权，因此建议确认为长期待摊费用，在合作年限 15 年内摊销。每年支付的 50 万元计入营业成本或者管理费用。